【裁判字號】    92,易,614
【裁判日期】    920502
【裁判案由】    侵占
【裁判全文】
臺灣高雄地方法院刑事判決                          九十二年度易字第六一四號
    公  訴  人  臺灣高雄地方法院檢察署檢察官
    被      告  甲○○
右列被告因侵占案件，經檢察官提起公訴（九十二年度偵字第五二號），本院判決如
左：
    主  文
甲○○連續意圖為自己不法之所有，而侵占對於業務上所持有之物，處有期徒刑柒月
。
    事  實
一、甲○○自民國九十年五月份某日起，受僱於乙○○○大廈管理維護股份有限公司
    （下稱群昌公司），並即派至位於高雄縣鳳山巿過仁街三六號至六十號奔馳三星
    大樓擔任大樓管理員之工作，於同年六月一日起（起訴書誤載為九十年十一月份
    ）升任為群昌公司派駐在該大樓管理員之組長，依群昌公司之規定，甲○○除負
    責該大樓之安全維護外，另應將業務上向住戶收取之管理費轉交給該大樓管理委
    員會。詎甲○○因需錢花用，竟基於意圖為自己不法所有之概括犯意，自九十年
    十一月份某日起至九十一年九月份某日止，連續利用執行上開代收大樓管理費業
    務之機會，將大樓住戶所繳交之管理費其中新臺幣（下同）三十三萬六千零三十
    六元，以變易持有為所有之意思，予以侵占入己。嗣於九十年九月二十七日，甲
    ○○因違反公司規定，遭公司停職後，經該大樓管理委員會會同群昌公司核對管
    理費帳目後，始查悉上情。
二、案經群昌公司訴由臺灣高雄地方法院檢察署檢察官偵查起訴。
    理  由
一、右揭犯罪事實，已據被告甲○○於偵查中及本院審理時坦承不諱，核與告訴人之
    代理人馬立中於偵查中及本院審理時所指述之情節大致相符，並有告訴人之代理
    人馬立中於偵查中所提出而被告並不爭執之九月份管理費未繳款清冊、九十年、
    九十一年奔馳三星大樓月繳管理費報表、被告九十年十一月至九十一年九月份每
    月侵占金額明細表（九十二年度偵字第五二號偵查卷第六頁）、奔馳三星大廈公
    共管理費用分擔繳費存根單等資料在卷可證，足認被告自白與事實相符，是本件
    事證明確，被告犯行堪以認定。
二、查被告係奔馳三星大樓管理員之管理組長，負責該大樓管理費之收取等業務，為
    從事業務之人，其收取前開應屬奔馳三星大樓管理委員會之管理費後，於業務持
    有中將之侵占入己，核其所為，係犯刑法第三百三十六條第二項之業務侵占罪。
    被告先後多次業務侵占之犯行，時間緊接，方法相同，觸犯構成要件相同之罪名
    ，顯係基於概括犯意而為之，應依連續犯之規定論以一罪，並加重其刑。爰審酌
    被告僅為個人經濟因素即為本件犯行，造成公司名譽受損，且至今尚未清償欠款
    行為誠屬不該，惟其於犯後已全然坦承犯行，態度良好，顯有悔意，侵占之金額
    尚非過鉅等一切情狀，量處如主文所示之刑，以示懲儆。
據上論斷，應依刑事訴訟法第二百九十九條第一項前段，刑法第五十六條、第三百三
十六條第二項，罰金罰鍰提高標準條例第一條前段，判決如主文。
本案經檢察官楊慶瑞到庭執行職務。
中      華      民      國      九十二      年      五    月    二    日
                                  臺灣高雄地方法院刑事第三庭
                                      法  官  楊  宗  翰
右正本證明與原本無異。
如不服本判決，應於判決送達後十日內，向本院提出上訴狀。
                                      書記官  陳  怡  真
中      華      民      國      九十二      年      五    月    五    日
附錄本案論罪科刑法條全文：
刑法第三百三十六條：
  對於公務上或因公益所持有之物，犯前條第一項之罪者，處一年以上七年以下有期
  徒刑，得併科五千元以下罰金。
  對於業務上所持有之物，犯前條第一項之罪者，處六月以上五年以下有期徒刑，得
  併科三千元以下罰金。


司法院資訊處製作；財團法人民間司法改革基金會備份。
